# 无偿划转进来的投房又被无偿划转出去

提问人：涛声依旧 88228822 时间：2020-03-18 22:46:53
请教陈版， 2016 年的时候在管委会主持下将一个固定资产原值 5 个亿，累计折旧 1 个亿，即账面价值 4 个亿，无偿划转给A集团，A 集团将划入的固定资产按照评估值4.5个亿作为投资性房地产按照公允价值核算 ，截至到 2019 年 12月 31 日累计计入公允价值变动损益的金额为 1 个亿，即此时投房账面价值为5.5个亿。在 2019 年 12 月 31 日根据相关管委会的会议又将该投资性房地产无偿划转给管委会出资的其他企业。
问题： 2019 年 12 月 31 日被无偿划转走的会计处理 将投资性房地产现在的账面价值5.5个亿下账，依次冲减资本公积，留存收益。同时转销公允价值变动损益确认的递延负债，借：递延负债 贷 资本公积还是 所得税费用？
我觉得还是用资本公积，当初无偿进来现在无偿出去，但是这么做了有个嫌疑就是 划转进来将资产总额增大，同时也可以将净利润做起来，现在无偿出去只是将净资产减少。请陈版指正！

回答人：chenyiwei
单纯就会计处理而言，如你所述“将投资性房地产现在的账面价值5.5个亿下账，依次冲减资本公积，留存收益。同时转销公允价值变动损益确认的递延负债，借：递延负债 贷 资本公积”。
但这个交易的商业和理性存在疑问，确实存在短期调节利润的空间，审计时需要保持高度的职业谨慎。